---
layout: page
title: "R 헬스케어"
subtitle: "R 팩키지 `medicaldata`"
author:
- name: "이광춘"
  affiliation: "[Tidyverse Korea](https://www.facebook.com/groups/tidyverse/)"
date: "`r Sys.Date()`"
tags: ["데이터 과학", "Data Science", "데이터 사이언스", "헬스케어", "데이터셋"]
output:
  html_document: 
    include:
      after_body: footer.html
      before_body: header.html
    theme: default
    toc: yes
    toc_depth: 2
    toc_float: true
    highlight: tango
    code_folding: show
    number_section: true
    self_contained: true
bibliography: bibliography-health.bib
csl: biomed-central.csl
urlcolor: blue
linkcolor: blue
editor_options: 
  chunk_output_type: console
---

```{r setup, include=FALSE}
knitr::opts_chunk$set(echo = TRUE, message=FALSE, warning=FALSE,
                      comment="", digits = 3, tidy = FALSE, prompt = FALSE, fig.align = 'center')

```


# `medicaldata` {#medicaldata}

[medicaldata](https://github.com/higgi13425/medicaldata/) 의학계 교육용 목적으로 제작된 R 데이터 팩키지다. 현재 데이터는 총 15개 이용가능하다.

1. Streptomycin in Tuberculosis (`strep_tb`)
1. Scurvy RCT (`scurvy`)
1. Indomethacin RCT to Prevent Post-ERCP Pancreatitis (`indo_rct`)
1. Sulindac RCT for polyps (`polyps`)
1. Covid Testing (`covid_testing`)
1. Blood Storage (prostate cancer) (`blood_storage`)
1. Cytomegalovirus in BMT (`cytomegalovirus`)
1. Esophageal cancer (`esoph_ca`)
1. Laryngoscope (`laryngoscope`)
1. Licorice gargle (`licorice_gargle`)
1. Obstetric Periodontal Therapy (`opt`)
1. Smartpill (`smartpill`)
1. Supraclavicular (`supraclavicular`)
1. Indomethacin Pharmacokinetics (`indometh`)
1. Theophylline Pharmacokinetics (`theoph`)

# 의학 표 제작 [^janitor-table] {#medical-table}

[^janitor-table]: [`medicaldata` - making_tables](https://higgi13425.github.io/medicaldata/articles/making_tables.html)

`janitor` 팩키지 기능을 사용하면 의학 표 제작을 수월하고 직관적으로 제작할 수 있다.

```{r make-simple-table}
library(medicaldata)
library(tidyverse)
library(janitor)
library(flextable)

strep_tb <- medicaldata::strep_tb

strep_tb %>% 
  tabyl(radiologic_6m, arm) %>% #2 dimensional table, RxC
  adorn_totals(where = "row") %>% # add totals row
  adorn_percentages("col") %>%  # column-wise percentages
  adorn_pct_formatting() %>% 
  adorn_ns(position = "rear")  %>%  # put n first
  flextable::flextable()
```




